臺灣新竹地方法院刑事判決　　　　　　　　　　　　　九十三年度簡上字第三五號
　　上　訴　人　臺灣新竹地方法院檢察署檢察官
　　被　　　告　甲○○
右列上訴人因侵占案件，不服本院北竹簡易庭於民國九十三年二月十三日以九十三年
度竹北簡字第二五號第一審簡易判決（聲請簡易判決處刑案號：臺灣新竹地方法院檢
察署九十二年度偵字第六０二八號）提起上訴，本院管轄第二審之合議庭判決如左：
    主      文
上訴駁回。
    事實及理由
一、本案經本院合議庭審理結果，認本院第一審判決認事用法及量刑均無不當，應予
    維持，除「連續將陳雅楓（要保人古明利之妻）所欲繳交予乙○○○保險公司之
    保險費」，應補充為「連續在陳雅楓（要保人古明利之妻）位於新竹縣湖口鄉中
    興村六鄰慈光五之三號住處，將其所欲繳交予乙○○○保險公司之保險費」外，
    其餘均引用附件第一審簡易判決書記載之事實、證據及理由。
二、上訴人上訴意旨略以：被害人「乙○○○保險股份有限公司」以被告甲○○明知
    保戶陳雅楓所繳保費為其侵占後，該保戶之保險契約於民國九十一年四月停效，
    停效期間該保戶九十一年十月及九十二年三月二次理賠均未能申請，致保戶該段
    期間未能受保險契約之應有保障，且被告已任職被害人公司四年餘，對於前開狀
    況知之甚詳，原審判決有期徒刑八月，緩刑二年應屬過輕，被害人無法甘服而請
    求上訴，上訴人認其所提非顯無理由，故循告訴人之請求，提起上訴等語。惟按
    ：關於刑之量定係實體上賦予法院得為自由裁量之事項，倘其未逾越法律所規定
    之範圍或濫用其權限，即不得任意指摘為違法或不當，本件原審經詳查，以被告
    甲○○所為係犯刑法第三百三十六條第二項業務侵占罪，且被告先後多次業務侵
    占行為，時間緊接，手段相同，所犯構成要件相同之罪名，顯係基於概括犯意反
    覆為之，爰依刑法第五十六條之規定，以一罪論，並加重其刑，且審酌被告並無
    前科，素行良好，其侵占業務上所持有財物之犯罪動機、目的、手段，所得之財
    物非鉅，犯後已返還侵占金額，及犯後坦承犯行等一切情狀，量處被告有期徒刑
    八月，又被告前並未曾受有期徒刑以上刑之宣告，此有臺灣高等法院被告全國前
    案紀錄表及臺灣新竹地方法院檢察署刑案資料查註紀錄表各一份附卷可稽，其因
    一時失慮，偶罹刑典，經此偵審程序當知警惕，諒無再犯之虞，而認所宣告之刑
    以暫不執行為適當，併諭知緩刑二年，其認事用法均無違誤，量刑及緩刑之宣告
    亦屬妥適，上訴意旨以前揭理由指摘原判決量刑過輕不當云云，為無理由，應予
    駁回。
據上論斷，應依刑事訴訟法第四百五十五條之一第一項、第三項、第三百六十八條、
第三百七十三條，判決如主文。
本案經檢察官丙○○到庭執行職務。
中      華      民      國    九十三    年      五    月    二 十八     日
                                  臺灣新竹地方法院刑事第三庭
                                      審判長  法  官  汪 銘 欽
                                              法  官  黃 美 盈
                                              法  官  高 敏 俐
右正本證明與原本無異。
不得上訴。
                                              書記官  賴 寶 合
中      華      民      國    九十三    年      五    月    二 十八     日
附錄本案論罪科刑法條
刑法第三百三十六條（公務公益侵占罪、業務侵占罪）
對於公務上或因公益所持有之物，犯前條第一項之罪者，處一年以上七年以下有期徒
刑，得併科五千元以下罰金。
對於業務上所持有之物，犯前條第一項之罪者，處六月以上五年以下有期徒刑，得併
科三千元以下罰金。
前二項之未遂犯罰之。
